

EDUCAÇÃO

ANÁLISE E DES. DE SISTEMAS

Unicesumar 2022

ENSINO MÉDIO COMPLETO

CEM -SANTA RITA DE CÁSSIA 2013

CONTATO

Localidade

Palmas-TO

Telefone

(63) 99243-0686

Email

guilhermeb20@gmail.com

website Portifólio

https://github.com/gui26/portfolio.git



GUILHERME PAULINO

DESENVOLVEDOR FULL-STACK

SOBRE MIM

"Ao longo da minha carreira, tive a oportunidade de trabalhar em diversas empresas, onde adquiri experiência em diferentes áreas do desenvolvimento. Na ACSoftware, trabalhei como Dev Full-Stack e fui responsável por criar e apresentar soluções."

WORK EXPERIENCE

2023-2024 DESENVOLVEDOR FULL-STACK

ACSoftware Figo Tecnologia - Goiânia-GO

Desenvolvedor Full-Stack na criação de ferramentas da distribuidora ManageEngine no Brasil.

2022-2023 DESENVOLVEDOR FRONT-END

Rocketz Creative - Palmas-TO

Criação e Desenvolvimento Web de sites institucionais e ecommerce.

2020-2021 **DESENVOLVEDOR FRONT-END**

qAtive Tecnologia - Palmas-TO

Criação e Desenvolvimento Web de sites institucionais e outros.

SDFTWARE SKILL

